臺灣桃園地方法院刑事判決　　　　　　　　　　　　　九十三年度訴緝字第一一號
　　公　訴　人　臺灣桃園地方法院檢察署檢察官
　　被　　　告　甲○○
右列被告因竊盜等案件，經檢察官提起公訴（九十一年度偵字第七○○六號、九十二
年度偵緝字第二三○號），本院判決如左：
    主  文
甲○○收受贓物，累犯，處有期徒刑參月，如易科罰金，以參佰元折算壹日。
    事  實
一、甲○○曾於民國八十四年間，因違反麻醉藥品管理條例案件，經本院以八十四年
    度訴字第一三五七號判處有期徒刑五月，於八十五年七月二十二日確定，嗣於八
    十六年九月二十五日執行完畢。其另於八十六年間，因違反藥事法案件，經本院
    以八十六年度訴字第三四四號判處有期徒刑八月，於八十八年四月二十三日確定
    。又於八十八年間因違反毒品危害防制條例案件，經本院分別以八十八年度易字
    第八九八號判處有期徒刑六月，於八十八年七月八日確定，及以八十八年度訴字
    第一○四六號判處有期徒刑九月，於八十九年一月二十日確定。三罪合併定應執
    行有期徒刑一年九月，於九十年五月二十日執行完畢。竟仍不知悔改，明知鄭方
    中所持有之車牌號碼ＭＮＣ─六三三號機車一部，係來路不明之贓物（該車係乙
    ○○所有，於九十一年五月二十八日二十一時許，在桃園縣中壢市龍德里馬祖新
    一八九號前為不詳姓名年籍之人所竊之物。），仍於九十一年五月三十日十九
    時許，在桃園縣平鎮市○○路二十七之一號姜義郎經營之機車行門口收受之。嗣
    於同日二十二時許，甲○○騎乘該車，行經桃園縣平鎮市○○路與平等路口，為
    警當場查獲，並扣得機車鑰匙一支。
二、案經桃園縣警察局平鎮分局報告臺灣桃園地方法院檢察署檢察官偵查起訴。
    理  由
一、訊據被告甲○○固坦承於右揭時、地，自被告鄭方中處收受上開機車之事實不諱
    ，惟矢口否認有何收受贓物之犯行，辯稱：不知該車為贓物云云。惟查：
  (一)右揭機車係被害人乙○○所有，於九十一年五月二十八日二十一時許，遭不詳姓
    名之人竊取一節，業據被害人任海於警時指訴在案，並有贓物認領保管單、桃園
    縣警察局車輛協尋證明單、車籍作業系統─查詢認可資料（參偵字第一○四二九
    號卷第十五、十六、十八頁）在卷可稽，是該部機車屬來歷不明之贓物無疑。
  (二)被告甲○○於警訊時供稱：該車係於九十一年五月三十日十九時三十分許，在證
    人姜義郎之機車行向鄭方中所借等語，雖為被告鄭方中所否認，但與證人姜義郎
    於偵查及本院調查時證述：當天是鄭方中來找甲○○，並將車子停在店外，甲○
    ○看到鄭方中就說「大頭、大頭，你的車借我一下。」，就騎出去等語相符（參
    偵字第一○四二九號卷第六十六頁、本院五六五號卷第一三八頁），是堪信其上
    開所供，尚非無稽，可以採信。惟被告甲○○自承：不知如何與鄭方中聯絡，一
    般都是鄭方中主動找他，顯見被告甲○○與鄭方中二人並非相當熟稔。按騎乘機
    車應攜帶行車執照等車籍來源證明供警攔檢查核之用，為一般稍具社會通常事理
    之人所悉，而被告卻於借車當時，未向鄭方中拿取行車執照，以彰該車來源之正
    當。此外，被告甲○○與他人發生車禍，遭人撞傷腳部，見警前來處理時，非但
    未留在現場，要求警方處理，反而積極離去一節，業據證人即處理被告車禍事故
    之員警蔡琦南於本院審理時證稱：「當時我是臨檢勤務在平東路口，現場發現甲
    ○○騎乘機車與不詳汽車發生擦撞但甲○○看到我們巡邏車下車查看，竟然違反
    常理棄車離開現場，我們發覺有異，尾隨跟上，後來我們其他同事用小電腦，發
    現是失竊的贓車，同時跟到機車行前，就把甲○○帶回警局內偵訊，那時他供稱
    機車是向鄭方中所借。」（參本院五六五號卷第二二八、二二九頁）等語在卷綦
    詳，益見被告甲○○心虛之情。綜合上開事證，足認其確實明知該機車為贓物而
    予收受無疑。是被告所辯不知為贓物云云，為卸責之詞，不足採信。本件事證明
    確，被告上開犯行，洵堪認定，應依法論科。
二、核被告所為，係犯刑法第三百四十九條第一項之收受贓物罪。被告甲○○曾於八
    十四年間，因違反麻醉藥品管理條例案件，經本院以八十四年度訴字第一三五七
    號判處有期徒刑五月，於八十五年七月二十二日確定，嗣於八十六年九月二十五
    日執行完畢。其另於八十六年間，因違反藥事法案件，經本院以八十六年度訴字
    第三四四號判處有期徒刑八月，於八十八年四月二十三日確定。又於八十八年間
    因違反毒品危害防制條例案件，經本院分別以八十八年度易字第八九八號判處有
    期徒刑六月，於八十八年七月八日確定，及以八十八年度訴字第一○四六號判處
    有期徒刑九月，於八十九年一月二十日確定。三罪合併定應執行有期徒刑一年九
    月，於九十年五月二十日執行完畢，此有臺灣高等法院被告全國前案紀錄表及臺
    灣桃園地方法院檢察署刑案資料查註紀錄表在卷可稽，其於刑之執行完畢後，五
    年內再犯本件有期徒刑以上之罪為累犯，依法加重其刑。爰審酌被告為貪一時便
    利，收受他人失竊之物，以及所收受之贓物價值及犯後態度等一切情狀，量處如
    主文所示之刑，併諭知易科罰金之折算標準。至於扣案之機車鑰匙一支，雖係被
    告用以騎乘機車所用之物，但被告甲○○供稱：該鑰匙係借車時插於機車上，非
    其所有，此外，復查無其他積極之證據足以證明該機車鑰匙確係被告所有，爰不
    另為沒收之諭知，附此敘明。
據上論斷，應依刑事訴訟法第二百九十九條第一項前段，刑法第三百四十九條第一項
、第四十七條、第四十一條第一項前段，罰金罰鍰提高標準條例第一條前段、第二條
，判決如主文。
本案經檢察官廖先志到庭執行職務。
中      華      民      國    九十三    年      三      月      四      日
                                臺灣桃園地方法院刑事第十庭
                                    審判長法  官  江  德  民
                                          法  官  蔡  和  憲
                                          法  官  李  桂  英
右正本證明與原本無異。
如不服本判決，應於判決送達後十日內向本院提出上訴狀( 應附繕本 )，上訴於
臺灣高等法院。
                                          書記官  張  淑  芬
中        華        民        國   九十三   年    三    月      四      日
附錄本案論罪科刑法條全文：
刑法第三百四十九條第一項：
中華民國刑法第三百四十九條
收受贓物者，處三年以下有期徒刑、拘役或五百元以下罰金。
搬運、寄藏、故買贓物或為牙保者，處五年以下有期徒刑、拘役或科或併
科一千元以下罰金。
因贓物變得之財物，以贓物論。
